【裁判字號】    97,易,1185
【裁判日期】    970829
【裁判案由】    竊盜
【裁判全文】
臺灣板橋地方法院刑事判決              97年度易字第1185號
公  訴  人  臺灣板橋地方法院檢察署檢察官
被      告  甲○○
上列被告因竊盜案件，經檢察官提起公訴（97年度偵字第1556號
），本院判決如下：
    主  文
甲○○無罪。
    理  由
一、公訴意旨以：被告甲○○於民國95年9 月27日某時，在臺北
    縣樹林市○○街90號，以自備之鑰匙，竊取乙○○所有之車
    牌號碼GV-3137 號自用小客車，得手後，作為代步工具，嗣
    經警於95年9 月28日7 時許，在臺北縣土城市○○街23號旁
    尋獲，始知上情，因認被告甲○○涉犯刑法第320 條第1 項
    之竊盜罪嫌等語。
二、按犯罪事實應依證據認定之，無證據不得認定犯罪事實，又
    不能證明被告犯罪者，應諭知無罪之判決，刑事訴訟法第15
    4 條第2 項、第301 條第1 項定有明文。所謂認定犯罪事實
    之證據，係指足以認定被告確有犯罪行為之積極證據而言，
    該項證據自須適合於被告犯罪事實認定，始得採為斷罪資料
    。又苟未能發現相當證據，或證據不足以證明，自不能以推
    測或擬制之方法，以為裁判基礎，亦分別有最高法院29年度
    上字第3105號及同院40年度台上字第86號判例意旨可資參照
    。
三、公訴人認被告犯本件竊盜罪，無非係以被害人乙○○於警詢
    之指述及內政部警政署刑事警察局96年10月11日刑醫字第09
    60155148號鑑定書及照片數紙等資為論據。訊據被告甲○○
    堅決否認有何竊盜犯行，辯稱：伊並未竊取上開自用小客車
    ，伊曾經搭乘友人之自用小客車一同去購買毒品，伊不確定
    是否即為本件之自用小客車等語。
四、經查：
(一)證人即系爭自用小客車車主乙○○於警詢中雖證述其所有之
    車牌號碼GV-3137 號自用小客車係於95年9 月27日，於臺北
    縣樹林市○○街90號前遭竊等語（詳臺灣臺北地方法院檢察
    署96年度偵字第24506 號偵查卷第20頁），然由其所述，僅
    能證明系爭車輛失竊之事實，至系爭車輛究係何人竊取，證
    人乙○○既未親眼目睹竊賊行竊，是其所述自無從證明被告
    係下手竊取系爭自用小客車之人。
(二)其次，本件查獲經過係在臺北縣土城市○○街23號旁尋獲系
    爭自用小客車，警方據報前往現場勘驗，發現系爭自用小客
    車右前方有遭擦撞之痕跡，並在系爭自用小客車外側車殼車
    窗下方採得一滴血跡，經送請內政部警政署刑事警察局比對
    鑑驗結果係被告之血跡而查獲乙節，業據證人即臺北縣政府
    警察局土城分局警員丙○○於本院審理時具結證述明確（詳
    本院97年8 月11日審判筆錄），並有內政部警政署刑事警察
    局96年10月11日刑醫字第0960155148號鑑定書乙份在卷可按
    ，然系爭自用小客車之外側車殼縱有被告之血跡，尚無從直
    接證明系爭自用小客車係被告所竊取。至系爭自用小客車之
    外側車殼何以會遺留有被告之血跡乙節，被告於偵訊及本院
    訊問、審理時雖未能明確交代，然被告並無自證無罪之義務
    ，是被告縱未能明確說明何以自用小客車之外側車殼上會遺
    留有其血跡，仍不得因此資以為反證其涉犯本件竊盜罪之論
    據。
五、綜上所述，本院綜合卷證資料，對於公訴意旨所指被告竊盜
    之犯行，客觀上既尚未達於通常一般人均不致有所懷疑，而
    得確信其犯罪事實之程度，依「罪證有疑，利於被告」之法
    則，即應作有利於被告之認定。此外，復查無其他積極證據
    足資證明被告有何竊盜犯行，既不能證明被告犯罪，依法應
    為無罪之諭知。
據上論斷，應依刑事訴訟法第301條第1項，判決如主文。
本件經檢察官吳宗光到庭執行職務。
中    華    民    國    97    年    8    月    29    日
                  刑事第十四庭    法  官  鄭燕璘
以上正本證明與原本無異
如不服本判決，應於判決送達後10日內敘明上訴理由，向本院提
出上訴狀（應附繕本），上訴於臺灣高等法院。
                                  書記官  陳筱惠
中    華    民    國    97    年    8     月    29    日


司法院資訊處製作；財團法人民間司法改革基金會備份。
